【裁判字號】    89,易,147
【裁判日期】    890509
【裁判案由】    恐嚇取財
【裁判全文】
臺灣臺東地方法院刑事判決                          八十九年度易字第一四七號
    公  訴  人  臺灣台東地方法院檢察署檢察官
    被      告  乙○○
右列被告因恐嚇取財案件，經檢察官提起公訴 (八十九年度偵字第二六六號)，本院
判決如左：
    主  文
乙○○意圖為自己不法之所有，以恐嚇使人將本人之物交付，處有期徒刑柒月。
    事  實
一、乙○○得知丙○○不滿甲○○所經營之阿英檳榔攤與其所經之檳榔攤相近，影響
    其生意，遂以替丙○○驅趕甲○○為由，向丙○○索討一萬元。旋意圖為自己不
    法之所有，於民國八十七年七月二日上午八時及下午四時，二次前往台北市○○
    區○○路台安大樓對面甲○○所經營之阿英檳榔攤，假借受丙○○委託之名義，
    向甲○○恐嚇稱：此地不讓你們做生意，若不移開貨櫃，就要放火燒貨櫃及破壞
    ，若不聽從就要使用暴力，甲○○因此心生恐懼，而關店七日，同年月十三日八
    時許，甲○○甫開店，乙○○再度出現要求甲○○給予交代，甲○○惟恐乙○○
    以暴力相向，並知悉乙○○意在索財而交付一萬五千元，乙○○始行離去。
二、本案經台北市政府警察局內湖分局移送台灣士林地方法院檢察署檢察官呈請台灣
    高等法院檢察署檢察長令轉台灣台東地方法院檢察署檢察官偵查起訴。
    理  由
一、被告乙○○對向丙○○收取一萬元後，要求被害人甲○○將檳榔攤搬離，嗣並於
    八十八年七月十三日自甲○○取得一萬五千元之事實，坦白承認，但否認有恐嚇
    的行為，辯稱：他僅向甲○○說檳榔攤佔用的土地非甲○○所有，請其搬離，且
    一萬五千元，是甲○○主動給他的，並無恐嚇取財的行為。惟查，前述恐嚇取材
    之事實，除據證人即被害人甲○○於警訊中指證明確外，並經證人林宸維於偵查
    中證述屬實。且甲○○與被告素不相識，若未受被告恐嚇，願平白給付一萬五千
    元與被告，與常情亦相違背，被告所辯無非卸責之詞，本件事證已臻明確，被告
    恐嚇取財的犯行堪以認定。
二、被告所犯的罪名為：刑法第三百四十六條第一項之恐嚇取財罪。爰審酌被告犯罪
    之動機、目的、手段，恐嚇所取得之財物一萬五千元，及犯罪後態度等一切情狀
    ，量處如主文所示之刑，以示懲儆。
據上論斷，應依刑事訴訟法第二百九十九條第一項前段、刑法第三百四十六條第一項
、罰金罰鍰提高標準條例第一條前段，判決如主文。
本案經檢察官張德寬到庭執行職務
中    華    民    國      八十九      年      五      月      九        日
                                  臺灣臺東地方法院刑事庭
                                      法  官 黃 堯 讚
右正本證明與原本無異。
如不服本判決，應於判決送達後十日內，向本院提出上訴狀。（須附繕本）
「切勿逕送上級法院」
                                      書記官 潘 正 苓
中    華    民    國      八十九      年      五      月      十二      日
附記
刑法第三百四十六條第一項
意圖為自己或第三人不法之所有，以恐嚇使人將本人或第三人之物交付者，處六月以
上五年以下有期徒刑，得併科一千元以下罰金。


司法院資訊處製作；財團法人民間司法改革基金會備份。
